【裁判字號】    92,訴,816
【裁判日期】    921128
【裁判案由】    給付借款
【裁判全文】
臺灣嘉義地方法院民事判決  九十二年度訴字第八一六號
    原      告  台南區中小企業銀行股份有限公司竹崎分公司
    法定代理人  乙○○
    訴訟代理人  甲○○
    被      告  丙○○
右列當事人間請求給付借款事件，本院於民國九十二年十一月十八日言詞辯論終結而
判決如左：
    主      文
被告應給付原告新台幣（下同）參拾柒萬柒仟捌佰捌拾壹元，及從民國九十一年十二
月十八日起，至清償日止，按照年息百分之七．七五計算的利息；並從九十二年一月
十九日起，至清償日止，逾期在六個月內清償，按前述利率加計百分之十違約金，逾
期超過六個月清償，按前述利率加計百分之二十違約金，被告應給付原告。
被告另應給付原告貳拾陸萬參仟伍佰玖拾參元，及從民國九十二年一月十八日起，至
清償日止，按照年息百分之七．七五計算的利息；並從九十二年二月十九日起，至清
償日止，逾期在六個月內清償，按前述利率加計百分之十違約金，逾期超過六個月清
償，按前述利率加計百分之二十違約金，被告應給付原告。
本案訴訟費用由被告負擔。
    事實及理由
壹、原告主張：
  一、被告在民國九十年六月十八日，分別向原告借款二十八萬元及四十萬元，借款
      期限至一０五年六月十八日，每月平均清償本息。利息均隨基本放款利率機動
      調整（目前均為年息百分之七．七五）。若逾期清償時，違約金的計算方式為
      逾期在六個月內者，按約定利率加計百分之十，逾期超過六個月的部分，則按
      約定利率加計百分之二十。若未按時清償，根據借據第五條第一款約定，借款
      人喪失期限利益，全部借款視為到期。
      被告自九十一年十二月十八日、九十二年一月十八日起，即先後未依約繳納本
      息，原告多次催討，被告均置之不理，共計尚欠原告六十四萬一千四百七十四
      元。於是，原告根據借款契約法律關係提起本件訴訟，並請求如主文所記載的
      聲明。
  二、提出借據、授信約定書各一份（均是影本），作為證明。
貳、被告承認積欠借款未還，但表示無力清償，而請求駁回原告訴訟。
參、本院判斷：
  一、原告主張的事實，有原告提出借據、授信約定書各一份附卷證明，被告未爭執
      ，依照民事訴訟法第二八０條第一項前段規定：「當事人對於他造主張之事實
      ，於言詞辯論時不爭執者，視同自認」，所以，原告的主張可以認定真實而被
      本院採信
  二、被告未按時還款，依據借據第五條第一款約定，全部借款視同到期，因此，原
      告根據借款契約法律關係，請求被告給付主文第一項、第二項所記載的金額、
      遲延利息及違約金，具有法律上理由，應該准許原告請求。
肆、訴訟費用負擔的依據；依照民事訴訟法第七十八條，判決如主文。
中      華      民      國      九十二    年      十一    月    二十八  日
                                  臺灣嘉義地方法院民事第二庭
                                      法  官  甘  大  空
右為正本係照原本作成
如對本判決上訴應於送達後二十日內向本院提出上訴狀
中      華      民      國      九十二    年      十一    月    二十八  日
                                      書記官  蕭  琪  男


司法院資訊處製作；財團法人民間司法改革基金會備份。
